【裁判字號】    95,上易,571
【裁判日期】    951222
【裁判案由】    業務侵占
【裁判全文】
臺灣高等法院高雄分院刑事判決         95年度上易字第571號
上  訴  人
即  被  告  丙○○
選任辯護人  王文雄  律師
上  訴  人
即  被  告  丁○○
選任辯護人  陳忠勝  律師
上  訴  人
即  被  告  甲○○
選任辯護人  許清連  律師
            李錦臺  律師
上  訴  人
即  被  告  乙○○
選任辯護人  洪士宏  律師
            林易玫  律師
上列上訴人因業務侵占案件，不服臺灣高雄地方法院93年度易字
第733 號中華民國95年6 月14日第一審判決（起訴案號：臺灣高
雄地方法院檢察署92年度偵字第23260 、93年度偵字第4111 號
），提起上訴，本院判決如下：
    主  文
上訴駁回。
丙○○緩刑年。
    事實及理由
一、本案經本院審理結果，認第一審判決認事用法及量刑均無不
    當，應予維持，並引用第一審判決書記載之事實、證據及理
    由。（如附件）
二、被告丁○○上訴辯稱：伊非主謀，係受制於被告丙○○，並
    依被告丙○○、甲○○指示處理，且被告丙○○、甲○○犯
    罪期間亦較伊長，原審判處伊之刑期竟較該二人重，顯有輕
    重失衡云云。惟查被告丁○○係擔任收發倉庫之主管，被告
    丙○○係其下屬，二人共犯業務侵占罪身為主管之被告丁○○自應負較重刑責；又被告甲○○係被告丁○○離職後接任
    其職務，擔任主管期間較被告丁○○較短，且被告甲○○在
    偵查機關發覺前向警局自首，依法減輕其刑。原審審酌上開
    情形及被告丁○○、丙○○、甲○○之犯罪情節及被告丙○○、甲○○犯後賠償告訴人部分損失，分別賠償25萬元及80
    萬元予國巨公司等犯後態度，與告訴人所受損害匪淺等一切
    情狀，分別量處被告丁○○有期徒刑一年六月；被告丙○○
    有期徒刑一年四月；被告甲○○有期徒刑十月，量刑並無不
    當。至於被告甲○○、丁○○請求宣告緩刑，給予自新機會
    云云。惟本件被告等人侵占犯行告訴人損害不貲，被告甲○○、丁○○二人應允與告訴人和解，嗣又反悔迄今尚未與告
    訴人達成和解，賠償告訴人損害，自不宜宣告緩刑。
三、被告乙○○上訴辯稱：侵占罪為即成犯，於持有人將持有他
    人之物變易為所有之意思，即行成立。侵占國巨公司陶瓷下
    腳料係同案被告丙○○、丁○○、甲○○侵占後，伊受丙○○通知前往國巨公司收發倉庫外面搬運交給丙○○住處，伊
    未參與侵占，應僅成立搬運贓物罪云云。惟查，被告乙○○
    於原審供稱：伊應被告丙○○之邀將國巨公司之陶瓷電容下
    腳料載運出去等語明確（原審卷一第52頁），且被告丁○○
    、丙○○、甲○○因恐已離職之丁○○經常出現在國巨公司
    會引起懷疑，便由丙○○出面，自92年11月起，以每次10,0
    00元之代價，商請與被告乙○○利用送貨至國巨公司之便載
    運侵占陶瓷電容下腳料之事實，已據被告丙○○、甲○○於
    警詢、原審供明在卷；足見被告乙○○與同案被告丙○○、
    甲○○、丁○○先行謀議侵占國巨公司之陶瓷電容下腳料後
    ，再由被告甲○○將之交乙○○載運離廠變賣朋分；另侵占
    鈀膏拭紙部分，共同被告薛國光於警詢亦供稱：今 (92) 年
    5 月初乙○○至公司送貨，要我拿一小包鈀膏拭紙給他化驗
    成份，並且告訴我可以變賣，唆使我竊取，經甲○○同意，
    我才開始竊取。」等語屬實（警詢卷第72頁），足見被告乙○○與同案被告甲○○、薛國光亦先有共同侵占鈀膏拭紙之
    犯意聯絡，再由被告薛國光將鈀膏拭紙交由被告乙○○載運
    出廠。是被告乙○○分別與被告丙○○、甲○○、丁○○及
    與被告甲○○、薛國光先有共同侵占之犯意聯絡，再由被告
    乙○○載運出廠，被告乙○○雖僅分擔犯罪行為之一部，但
    該行為既在其等侵占合同意思範圍內，其即應對於全部所發
    生之結果，共同負責。所辯僅成立搬運贓物罪，無非避重就
    輕之詞，自無足取。
四、查被告丙○○未曾受有刑徒刑以上刑之宣告，有台灣高雄地
    方法院檢察署刑案資料查註紀錄表暨台灣高等法院被告全國
    前案紀錄表各一份附卷可稽，一時貪念致罹刑章，且被告於
    本院審理中已與告訴人國巨公司達成和解，並賠償告訴人48
    5 萬元，有和解書在卷可憑；且告訴人亦具狀表示刑事部分
    不予追究，請求宣告緩刑，亦有刑事陳報狀在卷可按；被告
    經此論罪科刑之教訓，當知警惕，應無再犯之虞，本院認其
    所宣告之刑，以暫不執行為適當，爰併宣告緩刑三年。
五、據上論斷，應依刑事訴訟法第368 條、第373 條，刑法第74
    條第一項第1 款，判決如主文。
本案經檢察官陳宗吟到庭執行職務。
中    華    民    國    95    年    12    月    22    日
                  刑事第三庭    審判長法  官   周賢銳
                                      法  官   謝宏宗
                                      法  官   范惠瑩
以上正本證明與原本無異。
不得上訴。
中    華    民    國    95    年    12    月    25    日
                                      書記官   許信宗
附錄本件判決論罪科刑法條：
刑法第335條
意圖為自己或第三人不法之所有，而侵占自己持有他人之物者，
處 5 年以下有期徒刑、拘役或科或併科 1 千元以下罰金。
前項之未遂犯罰之。
刑法第336條
對於公務上或因公益所持有之物，犯前條第 1 項之罪者，處 1
年以上 7 年以下有期徒刑，得併科 5 千元以下罰金。
對於業務上所持有之物，犯前條第 1 項之罪者，處 6 月以上
5 年以下有期徒刑，得併科 3 千元以下罰金。
前二項之未遂犯罰之。


司法院資訊處製作；財團法人民間司法改革基金會備份。
